【裁判字號】    98,上易,131
【裁判日期】    980409
【裁判案由】    竊盜
【裁判全文】
臺灣高等法院高雄分院刑事判決         98年度上易字第131號
上  訴  人
即  被  告  甲○○
                    （另案在臺灣屏東監獄竹田分監執行中）
            乙○○
                    號
上列上訴人因竊盜案件，不服臺灣屏東地方法院97年度易字第10
47號中華民國97年12月9 日第一審判決（起訴案號：臺灣屏東地
方法院檢察署97年度偵字第6009號），提起上訴，本院判決如下
：
     主  文
上訴駁回。
     事  實
一、甲○○曾於民國95年間，因施用毒品案件，為臺灣高雄地方
    法院以95年簡上字第1397號判決判處有期徒刑4 月確定；96
    年間，其又因施用毒品案件，經台灣高雄地方法院以96年易
    字第222 號判決判處有期徒刑3 月確定。上開2 判決所處之
    刑，經台灣高雄地方法院以96年聲減字第791 號裁定減刑，
    並定應執行有期徒刑3 月確定，迄96年7 月16日縮刑期滿執
    行完畢出監。乙○○亦曾於93年間，因竊盜案件，經本院以
    93年上易字第228 號判決判處有期徒刑1 年8 月確定；同年
    間，又因施用毒品案件，經臺灣高雄地方法院以93年訴字第
    2093號判決判處應執行有期徒刑10月確定。上開2 判決所處
    之刑，再經臺灣高雄地方法院以94年聲字第323 號裁定應執
    行有期徒刑2 年4 月確定，本應執行至95年11月19日縮刑期
    滿，然於95年6 月7 日即獲假釋出獄，並付保護管束，迄其
    保護管束期滿日為止，其假釋均未撤銷，其未執行之刑，以
    已執行論。
二、甲○○、乙○○仍不知悔改，復與歐忠禎（已經原審判決確
    定）及真實姓名不詳、綽號「欽仔」之成年男子，共同基於
    意圖為自己不法所有之犯意聯絡及行為分擔，結夥4 人，於
    97年9 月4 日凌晨2 時30分許，由甲○○騎乘上開贓車搭載
    歐忠禎，「欽仔」則騎乘另一部機車搭載乙○○，攜帶「欽
    仔」所有之手電筒1 支及如附表所示、客觀上足以對人之生
    命身體造成危險之兇器，前往屏東縣屏東市○○路○段322
    號路旁涵洞處，由乙○○負責把風、甲○○利用機車拉出電
    纜線、「欽仔」及歐忠禎利用上開工具剪斷電纜線之方式，
    共同竊取臺灣電力股份有限公司（下稱台電公司）所有之電
    纜線1 批（總重72.2公斤、總長101.7 公尺、價值約新臺幣
    9,620 元）。嗣於當日凌晨3 時許，其等行經屏東縣屏東市
    ○○路375 巷口時，因形跡可疑為警攔查。彼等見狀，旋即
    加速逃逸，其中除「欽仔」逃匿無蹤外，甲○○、乙○○及
    歐忠禎等3 人則在高屏大橋下為警捕獲，並扣得上開電纜線
    1 批（已發還台電公司）、贓車1 部（已發還徐尉倫）、手
    電筒1 支及如附表所示之工具。
三、案經屏東縣政府警察局屏東分局移送台灣屏東地方法院檢察
    署檢察官偵查起訴。
     理  由
一、本件被告甲○○、乙○○2 人所犯係死刑、無期徒刑、最輕
    本刑為3 年以上有期徒刑以外之罪，已經被告等就被訴事實
    先為有罪之陳述，經審判長告知被告簡式審判程序之旨，並
    聽取當事人之意見後，依刑事訴訟法第273 條之1 第1 項之
    規定，裁定進行簡式審判程序。又本件關於證人丙○○、徐
    尉倫於警詢中之陳述；乙○○、甲○○於檢察官偵查中之陳
    述；查獲經過報告書、搜索筆錄、贓物認領保管收據、現場
    照片等證據，依同法第273 條之2 規定，不受第159 條第1
    項關於傳聞法則規定之限制，依法均有證據能力，合先敘明
    。
二、上開事實，訊據上訴人即被告甲○○、乙○○等2 人均坦承
    不諱，核與證人即同案被告歐忠禎於警詢中、證人甲○○、
    乙○○2 人於檢察官偵查中、證人即被害人丙○○於警詢中
    證述情節相符，並有贓物認領保管收據2 份、現場照片13
    張附卷可稽，罪證明確，犯行均堪認定。
三、按所謂兇器，其種類並無限制，凡客觀上足以對人之生命、
    身體安全構成威脅之物品均屬之，且只須行竊時攜帶為已足
    ，不以行為人初有行兇意圖為必要。經查，被告甲○○等人
    行竊時所攜帶之工具均為金屬製品，堅硬鈍重者有之，刀鋒
    銳利者亦有之，均足以對人之生命、身體安全構成威脅，客
    觀上具有危險性，應屬於刑法第321 條第1 項第3 款所稱兇
    器。次按，由電業法第1 條「為開發國家電能動力，調節電
    力供應，發展電業經營，維持合理電價，增進公共福利，特
    制定本法」所揭諸之立法意旨可知，電業法之規範目的乃在
    於「電業經營者」之管理及保障。而所謂「電業」則係指「
    應一般需用經營供給電能之事業」，該法第2 條亦有明文規
    定。因此，台電公司所有之電線，自屬電業法第105 條所謂
    「電線」，合先敘明。核被告甲○○、乙○○等2 人所為，
    均係犯電業法第105 條之竊盜電線罪，其等結夥三人以上、
    攜帶兇器為之，應依刑法第321 條第1 項第3 款、第4 款之
    結夥三人以上、攜帶兇器竊盜罪處斷。被告甲○○等2 人及
    歐忠禎、綽號「欽仔」之成年男子，就上開犯行有犯意聯絡
    及行為分擔，均為共同正犯。又被告2 人前各有如事實欄(一)
    (二)所示之科刑及執行情形，各有臺灣高等法院被告前案紀錄
    表附卷足憑，其等於有期徒刑之執行完畢後5 年內，故意再
    犯本件有期徒刑之罪，均為累犯，各應依法加重其刑。
四、原審因依電業法第105 條，刑法第11條前段、第28條、第32
    1 條第3 款、第4 款、第47條第1 項、第38條第1 項第2 款
    ，刑法施行法第1 條之1 之規定，並審酌被告2 人之智識程
    度，被告甲○○曾有違反麻醉藥品管理條例、偽造有價證券
    、偽造文書、違反毒品危害防制條例、詐欺及多次竊盜之犯
    罪前科，被告乙○○曾有違反毒品危害防制條例、偽造文書
    及多次竊盜之犯罪前科，素行均不佳，本件犯罪之動機、目
    的、手段，所攜帶之兇器數量非少，犯罪所得之利益，其行
    為除直接造成台電公司之財產損失外，並損害電力用戶之權
    益，對社會治安造成之危害程度非小，惟被告2 人事後均坦
    承犯行，態度尚稱良好等一切情狀，各量處有期徒刑1 年10
    月。並以扣案手電筒1 支及如附表所示之工具，分別為「欽
    仔」、甲○○及乙○○所有，且為供其等犯罪所用之物，業
    據其等坦認無訛，故應依刑法第38條第1 項第2 款規定宣告
    沒收。認事用法，核無不合，量刑亦屬妥適。被告甲○○、
    乙○○上訴意旨，以原審量刑過重，指摘原判決不當，為無
    理由，均應予駁回。
五、被告甲○○被訴竊取OMT-840 號機車部分，已經原審判決確
    定。
據上論結，應依刑事訴訟法第368 條、第364 條、第273 條之1
第1 項，判決如主文。
本案經檢察官孫小玲到庭執行職務。
中    華    民    國    98    年    4     月    9     日
                  刑事第五庭    審判長法  官  曾永宗
                                      法  官  王伯文
                                      法  官  任森銓
以上正本證明與原本無異。
本判決不得上訴。
中    華    民    國    98    年    4     月    9     日
                                      書記官  廖素珍
附表：
    ┌──┬───────┬──┬──────┐
    │編號│  工具名稱    │數量│   備  註   │
    ├──┼───────┼──┼──────┤
    │ 1  │鐵撬          │1 支│「欽仔」所有│
    │    ├───────┼──┤            │
    │    │鑿子          │1 支│            │
    ├──┼───────┼──┼──────┤
    │ 2  │鐵鎚          │1 支│甲○○所有  │
    │    ├───────┼──┤            │
    │    │美工刀        │1 支│            │
    ├──┼───────┼──┼──────┤
    │ 3  │電線剪        │2 支│乙○○所有  │
    └──┴───────┴──┴──────┘
附錄本判決論罪科刑法條：
電業法第105 條
竊盜或損壞電桿、電線、變壓器或其他供電設備者，依刑法之規
定從重處斷。
刑法第321 條第1 項第3 款、第4 款
犯竊盜罪而有左列情形之一者，處六月以上、五年以下有期徒刑
：
三、攜帶兇器而犯之者。
四、結夥三人以上而犯之者。


司法院資訊處製作；財團法人民間司法改革基金會備份。
